---
output: word_document
params:
  foco: NA
---

```{r setup, include=FALSE}
knitr::opts_chunk$set(echo = TRUE)
```

```{r include=FALSE}
# The `params` object is available in the document.
params$foco
```


```{r include=FALSE}
# Required Packages, Fonts, ggplot theme, color palettes, comparison countries and other general routines are
# loaded from the following script:
source("/Users/cristinaalvarez/Documents/GitHub/soluciones-tec/SERRALDE/code/settings.R")

# Loading data
empresas <- read_excel(paste0(path2DB,"/Data/empresas.xlsx")) 
personal <- read_excel(paste0(path2DB,"/Data/personal.xlsx"))
equipo <- read_excel(paste0(path2DB,"/Data/equipo.xlsx"))
uniformes <- read_excel(paste0(path2DB,"/Data/uniformes.xlsx"))
```

```{r include=FALSE}
nombre <- empresas %>% 
          filter(RFC == params$foco) %>% 
          pull(`NOMBRE DE LA EMPRESA`)
```


# `r nombre`

\

fecha de actualización: `r Sys.Date()`

\

## Descripción de empresa

```{r include=FALSE}
empresas <- empresas %>% 
          filter(RFC == params$foco) %>% 
          mutate(across(everything(), as.character)) %>% 
          select(EXPEDIENTE,`NUMERO DE REGISTRO`, `DESCRIPCION DE LAS MODALIDADES AUTORIZADAS`, `DOMICILIO MATRIZ`, `CORREO ELECTRONICO` ) %>% 
          pivot_longer(cols = everything(), names_to = "Datos Generales", values_to = " ") %>% 
          drop_na() 
```


```{r echo=FALSE}

set_flextable_defaults(
  font.size = 8,
  width =  1.5)

ficha <- flextable(empresas)%>% 
  theme_zebra() %>% 
  autofit() %>%                   
  width(j = 1, width = 3.5) %>%   
  width(j = 2, width = 2.5) %>% 
  fontsize(j = ~ `Datos Generales` , size = 7) %>% 
  fontsize(j = ~ ` ` , size = 7) %>% 
  font(fontname = "Arial", part = "all") %>%
  bg(part = "header", bg = "#8FC8F4")
ficha
```

## Descripción de colaboradores

```{r include=FALSE}
personal_count <- personal %>% 
          filter(`RFC EMPRESARIAL` == params$foco) %>% 
          select(AREA, INFORME_MENSUAL, INSCRITOS) %>% 
          group_by(AREA) %>%
          summarise(INFORME_MENSUAL = sum(INFORME_MENSUAL),
                    INSCRITOS = sum(INSCRITOS))
```


```{r echo=FALSE}
ficha <- flextable(personal_count)%>% 
  theme_zebra() %>% 
  autofit() %>% 
  font(fontname = "Arial", part = "all") %>%
  bg(part = "header", bg = "#8FC8F4")
ficha
```


## Descripción de uniformes

```{r include=FALSE}
uniformes_count <- uniformes %>% 
          filter(`RFC EMPRESARIAL` == params$foco) %>% 
          select(where(~ !any(is.na(.))))%>%
          group_by(UNIFORMES) %>%
          summarise(INFORME_MENSUAL = sum(INFORME_MENSUAL),
                    INSCRITOS = sum(INSCRITOS))
```


```{r echo=FALSE}
ficha <- flextable(uniformes_count)%>% 
  theme_zebra() %>% 
  autofit() %>% 
  font(fontname = "Arial", part = "all") %>%
  bg(part = "header", bg = "#8FC8F4")
ficha
```

## Descripción de equipo

```{r include=FALSE}
equipo_count <- equipo %>% 
          filter(`RFC EMPRESARIAL` == params$foco) %>% 
          select(where(~ !any(is.na(.))))%>%
          group_by(EQUIPO) %>%
          summarise(INFORME_MENSUAL = sum(INFORME_MENSUAL),
                    INSCRITOS = sum(INSCRITAS))
```


```{r echo=FALSE}
ficha <- flextable(equipo_count)%>% 
  theme_zebra() %>% 
  autofit() %>% 
  font(fontname = "Arial", part = "all") %>%
  bg(part = "header", bg = "#8FC8F4")
ficha
```


\newpage

# ACCIONES A REALIZAR

### 1. ALTA PERSONAL DIRECTIVO, ADMINISTRATIVO Y OPERATIVO\

PERSONAL DIRECTIVO Y ADMINISTRATIVO\
```{r include=FALSE}
personal_list <- personal %>% 
          filter(`RFC EMPRESARIAL` == params$foco, 
                 AREA != "OPERATIVO") %>% 
          select(NOMBRE, CURP, AREA) %>% 
          mutate(NO = row_number()) %>%
          select(NO, everything())
```


```{r echo=FALSE}
ficha <- flextable(personal_list)%>% 
  theme_zebra() %>% 
  autofit() %>%                   
  width(j = 1, width = 0.5) %>%   
  width(j = 2, width = 2.5) %>% 
  font(fontname = "Arial", part = "all") %>%
  bg(part = "header", bg = "#BDC1C1")
ficha
```


\
Para dar de alta al personal antes mencionado deberá enviar:\

a) copia de identificación oficial vigente, 

b) copia de acta de nacimiento, 

c) comprobante de domicilio (no mayor a tres meses), 

d) Constancia de RFC, 

e) CURP y, 

f) Comprobante de grado máximo de estudios.\


PERSONAL OPERATIVO\

```{r include=FALSE}
personal_list <- personal %>% 
          filter(`RFC EMPRESARIAL` == params$foco, 
                 AREA == "OPERATIVO") %>% 
          select(NOMBRE, CURP, AREA) %>% 
          mutate(NO = row_number()) %>%
          select(NO, everything())
```


```{r echo=FALSE}
ficha <- flextable(personal_list)%>% 
  theme_zebra() %>% 
  autofit() %>%                   
  width(j = 1, width = 0.5) %>%   
  width(j = 2, width = 2.5) %>% 
  font(fontname = "Arial", part = "all") %>%
  bg(part = "header", bg = "#BDC1C1")
ficha
```

\

Para dar de alta al personal antes mencionado deberá enviar:\

a) Cédula de inscripción (cédula, huellas y fotografías)

b) Original de pago de derechos por la cantidad de **$213.00** por cada elemento a inscribir\


### 2.- ALTA DE EQUIPO\

1.- ACTUALIZAR APARATOS ELÉCTRONICOS\

a) Copia de factura o nota de compra (adquisición) de los aparatos electrónicos 

b) Original de pago de derechos por la cantidad de **$70.00** por cada aparato electrónico\ 

\

2.- ACTUALIZAR UNIFORMES\

a) Copia de factura o nota de compra (adquisición) de los uniformes 

b) Fotografías de uniforme Imágenes de las cuatro vistas  con insignia (logotipo o emblema, nombre del prestados de servicios y la palabra “Seguridad Privada”

c) Original de pago de derechos por la cantidad de **$70.00** por cada modelo de uniforme 